臺灣高等法院民事裁定
109年度勞聲字第200號
聲  請  人  姜榮昇  
上列聲請人因與相對人匯豐保全股份有限公司間確認僱傭關係等
事件（本院109年度勞抗字第86號），聲請訴訟救助，本院裁定
如下：
    主  文
聲請駁回。
    理  由
一、按當事人因無資力支出訴訟費用而聲請訴訟救助者，關於無
    資力支出訴訟費用之事由，應提出可使法院信其主張為真實
    並能即時調查之證據，以釋明之，此觀民事訴訟法第109條
    第2項、第284條規定自明。所謂無資力支出訴訟費用，係指
    窘於生活，且缺乏經濟信用，並無籌措款項以支出訴訟費用
    之信用技能者而言（最高法院43年台抗字第152號判例意旨
    參照）。又法院調查聲請人是否無資力支出訴訟費用，專就
    聲請人提出之證據為之，如聲請人未提出證據，或依其提出
    之證據，未能信其無資力支出訴訟費用之主張為真實，即應
    將其聲請駁回，並無派員調查之必要（最高法院108年度台
    抗字第433號裁定意旨參照）。　
二、本件聲請人不服原法院民國（下同）109年7月21日109年度
    重勞訴字第39號及109年度救字第411號裁定提起抗告（即本
    院109年度勞抗字第86號），並就抗告訴訟費用聲請訴訟救
    助。聲請人雖主張：伊生活困難、目前無業且無收入，伊自
    100年1月28日起迄今已失業8年，伊無固定資產，且目前為
    單身，實無資力支出訴訟費用等情，並提出107年度綜合所
    得稅各類所得資料清單、勞工保險被保險人投保資料表、全
    國財產稅總歸戶財產查詢清單及原法院108年度救字第302號
    民事裁定以為釋明，惟上開所得資料清單、財產查詢清單（
    見本院卷第13、19頁），僅能證明聲請人名下無財產、107
    年度領有薪資所得新臺幣（下同）29,330元，尚不足以釋明
    聲請人確係窘於生活，且已缺乏籌措抗告裁判費1,000元之
    信用或技能，致無力支付本件應納之抗告費；又聲請人之勞
    工保險被保險人投保資料表（見本院卷第15-17頁），雖顯
    示其自100年1月28日退保，然其於107年間仍有薪資所得，
    是該勞工保險投保資料表，並不足以釋明聲請人無資力繳納
    抗告裁判費1,000元。聲請人復未釋明具備勞動事件法第14
    條第1項規定符合社會救助法規定之低收入戶、中低收入戶
    ，或符合特殊境遇家庭扶助條例第4條第1項之特殊境遇家庭
    資格，得就本件聲請訴訟救助者，視為無資力支出訴訟費用
    。至另案裁定雖准許聲請人訴訟救助之聲請（見本院卷第21
    頁），惟無拘束本院之效力，況該裁定乃聲請人對巨龍保全
    股份有限公司提起確認僱傭關係存在等事件之訴訟費用，與
    本件抗告裁判費1,000元，顯然不同，亦難認本此已釋明聲
    請人為無資力。揆諸首揭說明，其所為訴訟救助之聲請，即
    無從准許，應予駁回。
三、據上論結，本件聲請為無理由，爰裁定如主文所示。　　
中　　華　　民　　國　　109 　年　　8 　　月　　20　　日
                  勞動法庭
                        審判長法  官  方彬彬
                              法  官  趙雪瑛
                              法  官  謝永昌
正本係照原本作成。
如不服本裁定，應於收受送達後10日內向本院提出抗告狀，並應
繳納抗告費新臺幣１千元。
中　　華　　民　　國　　109 　年　　8 　　月　　20　　日
　　　　　　　　　　　　　    書記官  王增華